【裁判字號】    90,上易,1524
【裁判日期】    900531
【裁判案由】    竊盜
【裁判全文】
臺灣高等法院臺中分院刑事判決                    九十年度上易字第一五二四號
    上  訴  人
    即  被  告  丙○○
右上訴人，因被告竊盜案件，不服臺灣南投地方法院九十年度易字第二七二號，中華
民國九十年五月三十一日第一審判決（起訴案號：臺灣南投地方法院檢察署九十年度
偵字第一三六一號），提起上訴，本院判決如左：
      主  文
上訴駁回。
      事實及理由
一、本案經本院審理結果，認第一審判決認上訴人即被告（下稱被告）丙○○，共同
    攜帶兇器竊盜，累犯，量處有期徒刑八月，並將檳榔刀一支宣告沒收，經核其認
    事用法及量刑均無不當，應予維持，並引用第一審判決書記載之事實、證據及理
    由（如附件）。又被告前八十八年間所涉詐欺案件，臺中地院係以八十八年易字
    第二一二七號受理，經通緝後乃以八十九年易緝字第五四一號判決有期徒刑六月
    並確定之情事，有該前科表及判決書在卷可稽。且原審判決事實欄之檳榔價值約
    新台幣一千一百零五元，均應一併補正之。
二、被告上訴意旨略稱其不知阿誠者是否在割取他人之檳榔，因伊在經營檳榔生意，
    且車主應知悉阿誠者之年籍，可傳喚出庭作證云云，但查，被告既與阿誠者在清
    晨在現場割取檳榔後，為警查緝時一起駕車逃亡，而經警先查獲被告，則被告上
    開辯稱其無共同竊盜犯行云云，已難採取。況被告於偵查中及原審時，就該共同
    竊盜之情事，供認在卷，益見被告上開所辯，尚難採信。又該汽車之車主乙○○
    經本院依址傳喚，未能送達，且未據其出庭應訊，有本院之送達證書在卷可稽，
    而該車主如何將該車借與阿誠，或該阿誠如何占用該汽車，核與被告如何與該阿
    誠者共同竊盜檳榔，顯無直接關連，是該車主並無再傳喚調查必要，從而，原審
    量處被告有期徒刑八月，經核尚無不合，被告猶執空詞，否認上開犯行，難認有
    理由，其上訴應予駁回。
據上論斷，應依刑事訴訟法第三百七十三條、第三百六十八條，判決如主文。
本案經檢察官甲○○到庭執行職務
中      華      民      國    九十    年      八      月      十四      日
                                臺灣高等法院臺中分院刑事第二庭
                                      審判長法  官  羅  禮  政
                                            法  官  陳  欣  安
                                            法  官  蔡  聰  明
右正本證明與原本無異。
不得上訴。
                                            書記官    瑞  芳
中      華      民      國     九十      年      八       月    十五    日
刑法第三百二十一條：
犯竊盜罪而有左列情形之一者，處六月以上五年以下有期徒刑：
一、於夜間侵入住宅或有人居住之建築物、船艦或隱匿其內而犯之者。
二、毀越門扇、牆垣或其他安全設備而犯之者。
三、攜帶兇器而犯之者。
四、結夥三人以上而犯之者。
五、乘火災、水災或其他災害之際而犯之者。
六、在車站或埠頭而犯之者。
前項之未遂犯罰之。
                                                                        Ｆ
臺灣南投地方法院刑事判決                            九十年度易字第二七二號
    公  訴  人  臺灣南投地方法院檢察署檢察官
    被      告  丙○○  男三十歲（民國○○○年○○月○○○日生）
                        住台中縣大里市一六六巷東南路十八號四樓
                        身分證統一編號：Ｌ一二二六三九七八號
右列被告因竊盜案件，經檢察官提起公訴（九十年度偵字第一三六一號），本院判決
如左：
    主  文
丙○○共同攜帶兇器竊盜，累犯，處有期徒刑捌月；扣案之檳榔刀壹支沒收。
    事  實
一、丙○○曾於民國八十八年間因犯詐欺案件，經台灣台中地方法院於八十八年十二
    月二日以八十八年度易字第二一二七號判處有期徒刑六月確定，甫於九十年一月
    八日易科罰金執行完畢；詎其猶不知悔改，與綽號「阿誠」真實姓名、年籍均不
    詳之成年男子，共同基於意圖為自己不法所有之犯意連絡，於九十年四月六日清
    晨五時許，由綽號「阿誠」之男子駕駛來路不明之ＱＹ－三三二一號自小客車，
    並攜帶其所有、客觀上可供凶器使用之檳榔刀乙支，前往搭載丙○○後，二人旋
    駕車至南投縣集集鎮田寮里台十六線六公里處（往南投縣名間鄉○○○○路旁丁
    ○○所有之檳榔園內，由「阿誠」持上開檳榔刀竊割丁○○之檳榔果實後，再由
    丙○○將割取之檳榔果實搬運至前開贓車上堆放，共竊取檳榔二弓（計二百二十
    一顆），得手後，由綽號「阿誠」之男子駕車搭載丙○○正準備逃逸之際，適有
    巡邏警車行經該處，渠等二人乃迅速駕車逃逸，惟仍於同日清晨五時四十分許，
在南投縣集集鎮田寮里大石巷附近，為警查獲丙○○，並扣得前開竊得之檳榔果
    實二弓、及檳榔刀乙支（綽號「阿誠」之男子則趁隙逃逸，現仍為警追查中）。
二、案經南投縣警察局集集分局報請臺灣南投地方法院檢察署檢察官偵查起訴。
    理  由
一、訊據被告丙○○對其於右揭時、地竊盜之犯罪事實於警訊、偵查及本院審理中均
    坦承不諱，並經被害人丁○○於警訊中指陳綦詳，且有贓物領據乙紙附卷可稽，
    及被告持以竊割檳榔果實所用之檳榔刀乙支扣案可資佐證，足徵被告之自白與事
    實相符，本件事證明確，被告竊盜犯行洵堪認定，應依法論科。
二、查被告丙○○與綽號「阿誠」之成年男子共同持客觀上具有危險性而足供為兇器
    用之檳榔刀一支，以之行竊他人之檳榔，客觀上足以對人之生命、身體、安全構
    成威脅，具有危險性，應屬攜帶兇器無誤，核其所為，係犯刑法第三百二十一條
    第一項第三款之攜帶兇器竊盜罪；被告與綽號「阿誠」之男子間，就加重竊盜罪
    有犯意之聯絡及行為之分擔，應為共同正犯。次查，被告丙○○曾於八十八年間
    因犯詐欺案件，經台灣台中地方法院於八十八年十二月二日以八十八年度易字第
    二一二七號判處有期徒刑六月確定，於九十年一月八日易科罰金執行完畢，有臺
    灣南投地方法院檢察署刑案資料查註紀錄表及台灣高等法院被告全國前案紀錄表
    在卷可按，其於前案執行完畢後五年內，再犯本件有期徒刑以上之罪，為累犯，
    應依刑法第四十七條規定，予以加重其刑。爰審酌被告前有竊盜、違反藥事法、
    妨害自由等多次犯罪前科（參見前揭紀錄表）、仍不知悔悟之素行，不思依循正
    當途徑獲取財富、行竊之次數、竊取財物之價值、其行為對社會治安之危害、犯
    罪後坦承犯行，頗知悔悟之態度等一切情狀，量處如主文所示之刑，以資懲儆。
    末查，扣案之檳榔刀一支，係綽號「阿誠」之男子所有，而供其與被告共同行竊
    所用之物，業據被告供明在卷，爰依刑法第三十八條第一項第二款之規定，併予
    宣告沒收。
據上論斷，應依刑事訴訟法第二百九十九條第一項前段，刑法第二十八條、第三百二
十一條第一項第三款、第四十七條、第三十八條第一項第二款，判決如主文。
本案經檢察官林佳裕到庭執行職務。
中      華      民      國      九十      年      五    月    三十一    日
                                      臺灣南投地方法院刑事庭
                                          法  官吳 佳 薇
右正本證明與原本無異。
如不服本判決，應於判決送達後十日內向本院提出上訴狀( 應附繕本 )。「切勿逕送
上級法院」。
                                          書記官    鄭 智 文
中      華      民      國      九十      年      五    月    三十一    日
「告訴人或被害人對於判決如有不服具備理由請求檢察官上訴者，其上訴期間之計算
係以檢察官收受判決正本之日期為準」
附錄本案論罪科刑法條全文：
中華民國刑法第三百二十一條：
 (加重竊盜罪)
犯竊盜罪而有左列情形之一者，處六月以上五年以下有期徒刑：
一  於夜間侵入住宅或有人居住之建築物、船艦，或隱匿其內而犯之者。
二  毀越門扇、牆垣或其他安全設備而犯之者。
三  攜帶兇器而犯之者。
四  結夥三人以上而犯之者。
五  乘火災、水災或其他災害之際而犯之者。
六  在車站或埠頭而犯之者。
前項之未遂罰之。


司法院資訊處製作；財團法人民間司法改革基金會備份。
